【裁判字號】    97,訴,2991
【裁判日期】    980320
【裁判案由】    公共危險等
【裁判全文】
臺灣彰化地方法院刑事判決              97年度訴字第2991號
公  訴  人  臺灣彰化地方法院檢察署檢察官
被      告  丙○○
                    （現於臺灣彰化監獄執行中）
            戊○○
                    （現於臺灣彰化監獄執行中）
            甲○○
                    （現於臺灣嘉義監獄執行中）
上列被告因公共危險等案件，經檢察官提起公訴（97年度偵字第
6721號），本院判決如下：
    主  文
丙○○犯如附表所示之罪，均累犯，各處如附表主文欄所示之刑
。應執行有期徒刑壹年陸月。
戊○○犯如附表所示之罪，均累犯，各處如附表主文欄所示之刑
。應執行有期徒刑壹年拾月。
甲○○犯如附表所示之罪，均累犯，各處如附表主文欄所示之刑
。應執行有期徒刑貳年貳月。
    事  實
一、丙○○前因施用毒品案件，經本院以95年度訴字第992 號判
    決處有期徒刑10月確定，嗣經減刑，於民國96年7 月16日縮
    短刑期期滿執行完畢。戊○○曾因施用毒品案件，經本院以
    94年度訴字第2138號判決處有期徒刑8 月、4 月，定應執行
    刑為有期徒刑10月確定；另因竊盜案件，經本院以95年度易
    字第214 號判決處有期徒刑7 月確定；再因施用毒品案件，
    經本院以95年度訴字第1207號判決處有期徒刑10月確定；上
    開4 罪經送監執行，嗣經減刑及定應執行刑為有期徒刑1 年
    1 月又15日確定，於96年7 月16日縮短刑期期滿執行完畢。
    甲○○前因違反稅捐稽徵法案件，經臺灣臺北地方法院以93
    年度易字第842 號判決處有期徒刑3 月、3 月，定應執行刑
    為有期徒刑5月確定，於93年12月20日易科罰金執行完畢。
    詎均不知警惕，丙○○、戊○○於97年（起訴書誤載為96年
    ）6 月4 日至甲○○所經營之雲林縣西螺鎮○○○路236 號
    「新橋頭廢五金回收場」與甲○○聊天時，因甲○○提議由
    丙○○、戊○○竊取水溝蓋，由甲○○負責銷贓，經丙○○
    與戊○○同意後，3 人即共同意圖為自己不法之所有，並基
    於竊盜之犯意聯絡，推由丙○○於附表所示之時間開車搭載
    戊○○至附表所示之地點後，由戊○○下車徒手竊取附表所
    示道路上供公眾往來之設備之水溝蓋，丙○○則在旁把風，
    而以此方式竊取如附表所示之水溝蓋得手，並損壞供公眾往
    來之設備，致生往來之危險。丙○○與戊○○竊取附表所示
    之水溝蓋得手後，隨即分別於97年6 月6 日下午6 時許、同
    年月20日下午6 時許、同年月22日下午6 時許、同年月23日
    下午6 時許，將該日所竊得如附表所示之水溝蓋以每公斤新
    臺幣（下同）10元之價格，交予甲○○負責銷贓，甲○○所
    交付之款項則由丙○○與戊○○朋分花用。嗣因渠等所為如
    附表編號6 所示犯行為監視錄影器所攝錄，經警循線查獲丙○○涉有該部分犯行，丙○○經警通知到案說明後，另在有
    偵查犯罪職權之機關或個人發覺其犯罪前，自動向彰化縣警
    察局北斗分局埤頭派出所警員謝加盛等人自首渠等如附表編
    號1 至5 、7 至11所示犯行，主動接受裁判；警員並依丙○○供述循線查獲戊○○、甲○○涉案，查悉上情。
二、案經彰化縣警察局北斗分局報告臺灣彰化地方法院檢察署檢
    察官偵查起訴。
    理  由
壹、程序部分
一、按被告以外之人於偵查中向檢察官所為之陳述，除顯有不可
    信之情況者外，得為證據，刑事訴訟法第159 條之1 第2 項
    ，定有明文。證人即被告丙○○、戊○○於檢察官訊問時之
    證述，經依法具結，被告甲○○並未釋明上開證人於檢察官
    訊問時所為陳述有何顯不可信之情形，依上開說明，其等所
    為陳述，均得為證據。
二、按於審判中，如共同被告在調查被告本人之案件時已依刑事
    訴訟法第287 條之2 規定轉換為證人調查詢問，而具結陳述
    ，經賦予被告對該共同被告所為之陳述為詰問之機會者，該
    以共同被告身分所為之陳述，法院即非不得與其以證人身分
    所為之陳述，綜合該被告以外之人全部供述證據，斟酌案內
    其他調查之證據資料，本於經驗法則及論理法則，予以取捨
    ，作證據價值之判斷，非謂於被告本人案件中，僅能採取共
    同被告以證人身分所為之陳述作為判斷之依據，該非以證人
    身分之共同被告所為之陳述，即為無證據能力之證據，而應
    予排除不用，最高法院97年度臺上字第2631號判決意旨可資
    參照。證人即被告丙○○、戊○○既經本院審理時以證人身
    分具結陳述，並賦予被告甲○○詰問之機會，揆諸前揭說明
    ，證人丙○○、戊○○於警詢時所為之陳述，自得作為證據
    資料一併判斷取捨。
三、按被告以外之人於審判外之言詞或書面陳述，除法律有規定
    者外，不得作為證據，刑事訴訟法第159 條第1 項固定有明
    文，惟被告以外之人於審判外之陳述，雖不符合同法第159
    條之1 至第159 條之4 規定，但經當事人於審判程式同意作
    為證據，法院審酌該言詞陳述或書面陳述作成時之情況，認
    為適當者，亦得為證據，當事人、代理人或辯護人於法院調
    查證據時，知有第159 條第1 項不得為證據之情形，而未於
    言詞辯論終結前聲明異議者，視為有前項之同意，此觀同法
    第159 條之5 規定即明。查本判決後開引用各該被告丙○○
    、戊○○以外之人於審判外之陳述（包含書面陳述），除上
    述理由欄壹、一至二所列部分外，固皆屬傳聞證據，惟當事
    人雖知上開證據資料為傳聞證據，仍於本院準備程序及審判
    期日中對各該證據資料均表示同意或無意見而不予爭執，且
    迄至言詞辯論終結前亦未再聲明異議，本院審酌上開證據資
    料製作時之情況尚無違法不當等瑕疵，且與本案具有關連性
    ，認為以之作為證據應屬適當，揆諸前開規定，爰逕依刑事
    訴訟法第159 條之5 規定，認前揭證據資料均例外有證據能
    力。
四、另本判決後開引用其餘非供述證據，公訴人、被告丙○○、
    戊○○均同意有證據能力，本院審酌各該證據作成或取得之
    情形並無違法不當，是後述所引用證據之證據能力均無疑義
    ，合先敘明。
貳、實體部分
一、上揭犯罪事實，業據被告丙○○、戊○○於警詢、偵訊及本
    院審理時坦承不諱（見警卷第2 、10頁、偵卷第11、26頁、
    本院卷第55頁）；訊據被告甲○○則矢口否認有何上開犯行
    ，辯稱：伊不認識被告丙○○、戊○○，「新橋頭廢五金回
    收場」已1 年許未營業，且伊一人經營回收場，無法搬運重
    量很重之水溝蓋，伊與本案完全無關，毫不知情，絕不可能
    為圖數百元利益即觸法，被告丙○○、戊○○所陳純屬挾怨
    報復之詞云云。經查：
  (一)被告丙○○、戊○○自白核與證人即埤頭鄉公所技士丁○○
    、證人即二林鎮公所技士乙○○於警詢之證述相符（見警卷
    第21、24頁），並有監視器翻拍照片4 張、現場照片39張、
    責付保管單、車籍查詢資料各1 紙在卷可稽（見警卷第27至
    48頁、第59至60頁，詳如附表證據欄所示），足認被告丙○○、戊○○自白均與事實相符，其二人確有竊取附表所示水
    溝蓋之事實，堪予認定。又被告丙○○、戊○○所竊取之水
    溝蓋，係作為用路人通行安全設施，乃供公眾往來之設備，
    該等水溝蓋設置之地點均為人車必經之巷道馬路，顯可能使
    經過該處行人不慎踏空而受有傷害，致生妨害公眾往來安全
    之危險乙節，此亦有上開現場照片、證人丁○○、乙○○證
    述可資佐證，足認被告丙○○、戊○○竊取水溝蓋之行為，
    同時亦損壞供公眾往來之設備，而致生往來危險，至為灼然
    。
  (二)被告甲○○固以上揭情詞置辯，惟查：被告丙○○與戊○○
    於97年6 月4 日左右至被告甲○○所經營之新橋頭廢五金回
    收場時，被告甲○○問被告丙○○及戊○○：「有無水溝蓋
    ？」被告丙○○、戊○○反問被告甲○○：「你敢收嗎？」
    被告甲○○回答：「敢。」被告丙○○、戊○○即前往竊取
    如附表所示之水溝蓋，並以被告丙○○所駕駛之車牌號碼37
    71-GC 號自用小客車載至上開回收場，整車過磅後，被告甲○○即要求被告丙○○、戊○○將水溝蓋搬至鋁罐區，並以
    鋁罐將水溝蓋蓋妥後，始在該回收場辦公區將收購款項交給
    被告丙○○，並向被告丙○○、戊○○表示：「日後如為警
    方查獲則互不相干，你不認識我，我也不認識你。」等語，
    業經證人即被告丙○○、戊○○於警詢及本院審理時證述綦
    詳（見警卷第6至8、15至16頁，本院卷第123至124頁）。證
    人丙○○、戊○○並於偵訊時明確結稱：在被告甲○○問有
    無水溝蓋之前，伊二人並未計畫偷竊水溝蓋，係因被告甲○○相詢，方前往偷竊水溝蓋，且因被告甲○○答應要收水溝
    蓋，所以不怕竊得水溝蓋無處銷贓等語（見偵卷第12 、27
    頁）。綜上證述內容以觀，被告丙○○、戊○○警詢、偵訊
    及本院審理時之證述內容核均相符，就共同謀議、犯行實施
    及事後處理贓物之細節均證述甚詳，顯非杜撰之詞；又證人
    丙○○、戊○○與被告甲○○均無怨隙，供出共犯亦無助於
    刑責之減輕，實無必要設詞誣攀被告甲○○，反致己身受有
    誣告、偽證罪責追訴之風險，其理甚明。反觀被告甲○○辯
    解內容，前於警詢時稱其回收場自97年3月分起已無營業（
    警卷第19頁）；後於本院準備程序時改稱：其回收場已1年
    未營業，且其自過年至5、6月間皆在臺大醫院雲林分院住院
    ，住院前已歇業云云（本院卷第55頁），前後所述已有不符
    。且經本院函詢國立臺灣大學醫學院附設醫院雲林分院，該
    院以97年11月17日台大雲分醫事字第0970009383號函覆略以
    ：被告甲○○於97年1月至6月間，僅1次門診就醫記錄（97
    年1月17日），無住院之診療記錄（本院卷第65頁），足徵
    其辯稱自97年過年間至5、6月間住院云云，顯不實在。又其
    於本院審理時再改稱：住院日期係在96年間云云（見本院卷
    第125頁），前後辯解內容顯不相合，其所經營之回收場是
    否確有歇業之情事，顯屬有疑，其辯解不足採信。從而，依
    證人丙○○、戊○○證述，渠等與被告甲○○顯然對於附表
    所示各次犯行有犯意聯絡及行為分擔，甚為明確。
  (三)至被告甲○○另稱其罹有精神病云云，然經本院送請行政院
    衛生署草屯療養院就被告行為時之精神狀態為鑑定，該院以
    98年2 月6 日草療精字第0755號函附刑事鑑定報告書鑑定結
    論略以：被告甲○○可切題回答，語言理解能力、認知功能
    未見明顯缺損，被告甲○○過去疑似有酒精引發之精神病史
    ，但和本次犯行無直接明顯關聯，在犯行當時，被告甲○○
    對於外界事務之知覺理會與判斷作用，以及自由決定意思之
    能力，應未較普通人之平均程度顯然減退（見本院卷第94至
    97頁）。足認被告甲○○於本案犯罪行為時，並未因精神障
    礙或其他心智缺陷，致不能辨識其行為違法或欠缺依其辨識
    而行為之能力，且其辨識行為違法或依其辨識而行為之能力
    ，亦未因而顯著減低，附此說明。
  (四)綜上，足認被告丙○○、戊○○自白與事實相符，本案事證
    明確，被告甲○○辯解不足採信，被告3 人上開竊盜及妨害
    公眾往來安全之犯行均堪以認定，應依法論科。
三、論罪科刑之理由
  (一)按共同實行犯罪行為之人，在合同意思範圍以內，各自分擔
    犯罪行為之一部，相互利用他人之行為，以達其犯罪之目的
    者，即應對於全部所發生之結果，共同負責；又刑法之贓物
    罪，以關於他人犯罪所得之財物為限，若係自己參與犯罪，
    再協議依參與之性質、程度、處分贓物之難度與階段（例如
    贓車之拆解、頂裝、銷售等），各獲一定數額之財物或利益
    者，即不成立贓物罪（最高法院98年度臺上字第297 號判決
    意旨參照）。本案被告丙○○、戊○○、甲○○係在被告甲○○提議下，共同決意由被告丙○○、戊○○下手竊取水溝
    蓋，得手後由被告甲○○負責銷贓，即係在被告3 人之竊盜
    犯意聯絡範圍內，各自分擔竊盜犯行之一部，以達犯罪目的
    ，是被告3 人自應就附表所示之竊盜犯行均共同負責，被告
    甲○○所為尚無成立贓物罪之餘地，應予說明。
  (二)按刑法第321 條第1 項第4 款所謂結夥犯，係指實施竊盜之
    共犯確有3 人以上，始能成立，亦即應以在場共同實施或在
    場參與分擔實施犯罪之人為限，始能算入結夥犯之人數，不
    包括同謀共同正犯在內（參見最高法院46年臺上字第531 號
    、76年臺上字第7210號判例）。又以自己共同犯罪之意思，
    事先同謀，而由其中一部分之人實施犯罪之行為者，均為共
    同正犯，大法官釋字第109 號解釋闡釋甚明，是「同謀共同
    正犯」與「實施共同正犯」皆為刑法第28條之正犯。準此，
    如在場共同實施，或在場參與分擔實施竊盜行為之人不及3
    人，縱加上同謀之共同正犯後，刑法第28條所稱之共犯已達
    3 人以上，但因在場共同或參與分擔實施竊盜行為之人不及
    3 人，並不成立結夥3 人以上竊盜罪，該參與同謀之人亦僅
    能成立普通竊盜罪之共同正犯。本案竊取附表所示水溝蓋之
    行為，係由被告甲○○提議，經被告丙○○、戊○○確認可
    行而同意後，推由被告丙○○、戊○○2 人共同在場實施，
    被告甲○○雖與被告丙○○、戊○○事先共同謀議竊盜犯罪
    ，惟並未在竊盜現場共同或分擔實施犯罪，渠等所為自與結
    夥3 人以上竊盜之加重要件有間，僅能成立普通竊盜罪之共
    同正犯。
  (三)核被告丙○○、戊○○、甲○○所為如附表所示之11次犯行
    ，均係犯刑法第320 條第1 項之普通竊盜罪及同法第185 條
    第1 項之妨害公眾往來安全罪。被告3 人就上開犯行均有犯
    意聯絡及行為分擔，應論以共同正犯。
  (四)被告3 人如附表所示各次行為，均係以1 行為而觸犯普通竊
    盜罪與妨害公眾往來安全罪2 罪名，屬想像競合犯，應從一
    危害法益情節較重之妨害公眾往來安全罪處斷。又被告3 人
    先後11次竊取水溝蓋致生妨害公眾往來安全犯行，犯意有別
    ，行為互殊，應分論併罰。
  (五)被告丙○○前因施用毒品案件，經本院以95年度訴字第992
    號判決處有期徒刑10月確定，嗣經減刑，於96年7 月16日縮
    短刑期期滿執行完畢；被告戊○○曾因施用毒品案件，經本
    院以94年度訴字第2138號判決處有期徒刑8 月、4 月，定應
    執行刑為有期徒刑10月確定，另因竊盜案件，經本院以95年
    度易字第214 號判決處有期徒刑7 月確定，再因施用毒品案
    件，經本院以95年度訴字第1207號判決處有期徒刑10月確定
    ，上開4 罪經送監執行，嗣經減刑及定應執行刑為有期徒刑
    1 年1 月又15日確定，於96年7 月16日縮短刑期期滿執行完
    畢；被告甲○○前因違反稅捐稽徵法案件，經臺灣臺北地方
    法院以93年度易字第842 號判決處有期徒刑3 月、3 月，定
    應執行刑為有期徒刑5 月確定，於93年12月20日易科罰金執
    行完畢，有臺灣高等法院被告前案紀錄表1 份在卷可憑；被
    告3 人均於有期徒刑執行完畢後，5 年內故意再犯本件有期
    徒刑以上之罪，均為累犯，應各依刑法第47條第1 項規定加
    重其刑。
  (六)再按刑法第62條所規定之自首，係以犯人在犯罪未發覺前，
    向該管公務員自承犯罪，而受法律之裁判為要件；所謂未發
    覺，乃指犯罪事實未為有偵查犯罪職權之公務員發覺，或犯
    罪事實雖已發覺，而犯人為誰，尚不知者而言；而向該管公
    務員自承其犯罪，不以先自向該公務員告知為必要，即受追
    問時，告知其犯罪仍不失為自首（最高法院92年度臺上字第
    487 號判決意旨可資參照）。查本案係警員自97年6 月20日
    光復路216 巷51弄20號前所設置之監視錄影畫面查知被告丙○○涉有附表編號6 所示犯行，查獲被告丙○○該部分犯行
    後，被告於有偵查權限之機關及公務員發覺其犯如附表編號
    1 至5 、7 至11所示之犯行前，即向彰化縣警察局北斗分局
    埤頭派出所警員謝加盛等人坦承有為附表編號1 至5 、7 至
    11所示之犯行，並供出其共犯為被告戊○○，而自願接受裁
    判之事實，有本院98年3 月5 日電話記錄表2 紙（本院卷第
    119 、120 頁）、被告丙○○第1 次偵訊（調查）筆錄（警
    卷第2 頁）在卷可參，且被害人均未曾報案，亦有前揭丁○○、乙○○之警詢筆錄附卷足佐，被告丙○○核屬對於未發
    覺之如附表編號1 至5 、7 至11所示之罪自首而接受裁判，
    茲各依刑法第62條前段規定減輕其刑，至被告丙○○此部分
    刑有加重及減輕者，並依法先加後減之。
  (七)爰審酌被告丙○○、戊○○、甲○○均有毒品、竊盜等前科
    （參卷附臺灣高等法院被告前案紀錄表），素行不佳，復不
    思以正當方式謀生，僅因欠缺金錢，貪圖不法利益，即竊取
    水溝蓋，顯然欠缺法治觀念，且其竊取水溝蓋之行為復損壞
    公眾通行設施，致生危害於公眾往來安全，行為甚不足取，
    且被告甲○○乃提議為本案犯行之人，參與情節較重，且犯
    後否認犯行，難見悔意，犯後態度不佳；惟被告丙○○、戊○○坦承犯行，並表悔意，被告丙○○並主動向警員自首大
    部分犯行，犯後態度尚佳，暨審酌其犯罪手段、智識程度、
    生活狀況等一切情狀，分別量處如附表主文欄所示之刑，並
    定其應執行刑，以示懲儆。
據上論斷，應依刑事訴訟法第299 條第1 項前段，刑法第28條、
第185 條第1 項、第320 條第1 項、第55 條 、第47條第1 項、
第62條前段、第51條第5 款，刑法施行法第1 條之1 第1 項、第
2 項前段，判決如主文。
本案經檢察官蔡曉崙到庭執行職務。
中    華    民    國    98    年    3     月    20    日
                  刑事第一庭    審判長法官  余仕明
                                法      官  陳銘壎
                                法      官  楊舒嵐
以上正本證明與原本無異。
如不服本判決應於收受判決後10日內，向本院提出上訴書狀，並
應敘述具體理由; 其未敘述上訴理由者，應於上訴期間屆滿後20
日內向本院補提理由書（均須按他造當事人之人數附繕本）「切
勿逕送上級法院」。
告訴人或被害人對於判決如有不服具備理由請求檢察官上訴者，
其上訴期間之計算係以檢察官收受判決正本之日期為準。
中    華    民    國    98    年    3     月    20    日
                                書  記  官  陳如玲
附表：
┌──┬────┬────┬────┬────┬────────────────┬────┬────────┐
│編號│  時間  │  地點  │ 被害人 │竊取物品│              證據              │所犯罪名│      主文      │
├──┼────┼────┼────┼────┼────────────────┼────┼────────┤
│ 1  │97年6月6│彰化縣埤│彰化縣埤│ 水溝蓋 │被告丙○○供述（警卷第2 頁、偵│刑法第18│丙○○共同犯妨害│
│    │日下午1 │頭鄉豐崙│頭鄉公所│ 3個    │  卷第26頁）                    │5 條第1 │公眾往來安全罪，│
│    │時      │村溪底路│（由陳耀│        │被告戊○○供述（警卷第10頁、偵│項妨害公│累犯，處有期徒刑│
│    │        │471 號前│東管理）│        │  卷第11頁）                    │眾往來安│月。          │
│    │        │        │        │        │證人即被害人丁○○警詢證述（警│全罪、刑│戊○○共同犯妨害│
│    │        │        │        │        │  卷第21頁）                    │法第320 │公眾往來安全罪，│
│    │        │        │        │        │現場及比照照片3 張、車輛照片2 │條第1 項│累犯，處有期徒刑│
│    │        │        │        │        │  張（警卷第29、41、42頁）      │竊盜罪  │肆月。          │
│    │        │        │        │        │車輛責付保管單、車籍查詢資料、│        │甲○○共同犯妨害│
│    │        │        │        │        │  全戶戶籍資料查詢（警卷第59-62 │        │公眾往來安全罪，│
│    │        │        │        │        │  頁）                          │        │累犯，處有期徒刑│
│    │        │        │        │        │                                │        │伍月。          │
├──┼────┼────┼────┼────┼────────────────┼────┼────────┤
│ 2  │97年6月6│彰化縣埤│同上    │ 水溝蓋 │被告丙○○供述（警卷第2 頁、偵│同上    │丙○○共同犯妨害│
│    │日下午2 │頭鄉和豐│        │ 4個    │  卷第26頁）                    │        │公眾往來安全罪，│
│    │時      │村第一公│        │        │被告戊○○供述（警卷第10頁、偵│        │累犯，處有期徒刑│
│    │        │墓南側  │        │        │  卷第11頁）                    │        │月。          │
│    │        │        │        │        │證人即被害人丁○○警詢證述（警│        │戊○○共同犯妨害│
│    │        │        │        │        │  卷第21頁）                    │        │公眾往來安全罪，│
│    │        │        │        │        │現場及比照照片3 張、車輛照片2 │        │累犯，處有期徒刑│
│    │        │        │        │        │  張（警卷第30、41、43頁）      │        │肆月。          │
│    │        │        │        │        │車輛責付保管單、車籍查詢資料、│        │甲○○共同犯妨害│
│    │        │        │        │        │  全戶戶籍資料查詢（警卷第59-62 │        │公眾往來安全罪，│
│    │        │        │        │        │  頁）                          │        │累犯，處有期徒刑│
│    │        │        │        │        │                                │        │伍月。          │
├──┼────┼────┼────┼────┼────────────────┼────┼────────┤
│ 3  │97年6月6│彰化縣埤│同上    │ 水溝蓋 │被告丙○○供述（警卷第2 頁、偵│同上    │丙○○共同犯妨害│
│    │日下午2 │頭鄉和豐│        │ 2個    │  卷第26 頁）                   │        │公眾往來安全罪，│
│    │時30分許│村福德路│        │        │被告戊○○供述（警卷第10頁、偵│        │累犯，處有期徒刑│
│    │        │與七號路│        │        │  卷第11頁）                    │        │月。          │
│    │        │口      │        │        │證人即被害人丁○○警詢證述（警│        │戊○○共同犯妨害│
│    │        │        │        │        │  卷第21頁）                    │        │公眾往來安全罪，│
│    │        │        │        │        │現場及比照照片3 張、車輛照片2 │        │累犯，處有期徒刑│
│    │        │        │        │        │  張（警卷第31、41、43頁）      │        │肆月。          │
│    │        │        │        │        │車輛責付保管單、車籍查詢資料、│        │甲○○共同犯妨害│
│    │        │        │        │        │  全戶戶籍資料查詢（警卷第59-62 │        │公眾往來安全罪，│
│    │        │        │        │        │  頁）                          │        │累犯，處有期徒刑│
│    │        │        │        │        │                                │        │伍月。          │
├──┼────┼────┼────┼────┼────────────────┼────┼────────┤
│ 4  │97年6月6│彰化縣埤│同上    │ 水溝蓋 │被告丙○○供述（警卷第2 頁、偵│同上    │丙○○共同犯妨害│
│    │日下午3 │頭鄉和豐│        │ 5個    │  卷第26頁）                    │        │公眾往來安全罪，│
│    │時許    │村和興巷│        │        │被告戊○○供述（警卷第10頁、偵│        │累犯，處有期徒刑│
│    │        │235 號前│        │        │  卷第11頁）                    │        │月。          │
│    │        │        │        │        │證人即被害人丁○○警詢證述（警│        │戊○○共同犯妨害│
│    │        │        │        │        │  卷第21頁）                    │        │公眾往來安全罪，│
│    │        │        │        │        │現場及比照照片3 張、車輛照片2 │        │累犯，處有期徒刑│
│    │        │        │        │        │  張（警卷第32、41、44頁）      │        │肆月。          │
│    │        │        │        │        │車輛責付保管單、車籍查詢資料、│        │甲○○共同犯妨害│
│    │        │        │        │        │  全戶戶籍資料查詢（警卷第59-62 │        │公眾往來安全罪，│
│    │        │        │        │        │  頁）                          │        │累犯，處有期徒刑│
│    │        │        │        │        │                                │        │伍月。          │
├──┼────┼────┼────┼────┼────────────────┼────┼────────┤
│ 5  │97年6月 │彰化縣埤│同上    │ 水溝蓋 │被告丙○○供述（警卷第2 頁、偵│同上    │丙○○共同犯妨害│
│    │20日下午│頭鄉和豐│        │ 4個    │  卷第26頁）                    │        │公眾往來安全罪，│
│    │1 時許  │村七號巷│        │        │被告戊○○供述（警卷第10頁、偵│        │累犯，處有期徒刑│
│    │        │臺電鐵塔│        │        │  卷第11頁）                    │        │月。          │
│    │        │下      │        │        │證人即被害人丁○○警詢證述（警│        │戊○○共同犯妨害│
│    │        │        │        │        │  卷第21頁）                    │        │公眾往來安全罪，│
│    │        │        │        │        │現場及比照照片3 張、車輛照片2 │        │累犯，處有期徒刑│
│    │        │        │        │        │  張（警卷第33、41、45頁）      │        │肆月。          │
│    │        │        │        │        │車輛責付保管單、車籍查詢資料、│        │甲○○共同犯妨害│
│    │        │        │        │        │  全戶戶籍資料查詢（警卷第59-62 │        │公眾往來安全罪，│
│    │        │        │        │        │  頁）                          │        │累犯，處有期徒刑│
│    │        │        │        │        │                                │        │伍月。          │
├──┼────┼────┼────┼────┼────────────────┼────┼────────┤
│ 6  │97年6月 │彰化縣埤│同上    │ 水溝蓋 │被告丙○○供述（警卷第2 頁、偵│同上    │丙○○共同犯妨害│
│    │20日下午│頭鄉豐崙│        │ 10個   │  卷第26頁）                    │        │公眾往來安全罪，│
│    │4 時許  │村光復路│        │        │被告戊○○供述（警卷第10頁、偵│        │累犯，處有期徒刑│
│    │        │216 巷51│        │        │  卷第11頁）                    │        │肆月。          │
│    │        │弄20號  │        │        │證人即被害人丁○○警詢證述（警│        │戊○○共同犯妨害│
│    │        │        │        │        │  卷第21頁）                    │        │公眾往來安全罪，│
│    │        │        │        │        │攝影翻拍相片4張（警卷第27頁） │        │累犯，處有期徒刑│
│    │        │        │        │        │現場及比照照片3張、車輛照片2  │        │肆月。          │
│    │        │        │        │        │  張（警卷第34、41、45頁）      │        │甲○○共同犯妨害│
│    │        │        │        │        │車輛責付保管單、車籍查詢資料、│        │公眾往來安全罪，│
│    │        │        │        │        │  全戶戶籍資料查詢（警卷第59-62 │        │累犯，處有期徒刑│
│    │        │        │        │        │  頁）                          │        │伍月。          │
├──┼────┼────┼────┼────┼────────────────┼────┼────────┤
│ 7  │97年6月 │彰化縣二│彰化縣二│ 水溝蓋 │被告丙○○供述（警卷第2 頁、偵│同上    │丙○○共同犯妨害│
│    │20日下午│林鎮華崙│林鎮公所│ 7個    │  卷第26頁）                    │        │公眾往來安全罪，│
│    │4 時30分│里文明路│（由許信│        │被告戊○○供述（警卷第10頁、偵│        │累犯，處有期徒刑│
│    │許      │水壩前  │輝管理）│        │  卷第11頁）                    │        │月。          │
│    │        │        │        │        │證人即被害人乙○○警詢證述（警│        │戊○○共同犯妨害│
│    │        │        │        │        │  卷第24頁）                    │        │公眾往來安全罪，│
│    │        │        │        │        │現場及比照照片3 張、車輛照片2 │        │累犯，處有期徒刑│
│    │        │        │        │        │  張（警卷第35、41、44頁）      │        │肆月。          │
│    │        │        │        │        │車輛責付保管單、車籍查詢資料、│        │甲○○共同犯妨害│
│    │        │        │        │        │  全戶戶籍資料查詢（警卷第59-62 │        │公眾往來安全罪，│
│    │        │        │        │        │  頁）                          │        │累犯，處有期徒刑│
│    │        │        │        │        │                                │        │伍月。          │
├──┼────┼────┼────┼────┼────────────────┼────┼────────┤
│ 8  │97年6月 │彰化縣埤│彰化縣埤│ 水溝蓋 │被告丙○○供述（警卷第2 頁、偵│同上    │丙○○共同犯妨害│
│    │22日中午│頭鄉芙朝│頭鄉公所│ 6個    │  卷第26頁）                    │        │公眾往來安全罪，│
│    │12時30分│村中埔路│（由陳耀│        │被告戊○○供述（警卷第10頁、偵│        │累犯，處有期徒刑│
│    │許      │45號前  │東管理）│        │  卷第11頁）                    │        │月。          │
│    │        │        │        │        │證人即被害人丁○○警詢證述（警│        │戊○○共同犯妨害│
│    │        │        │        │        │  卷第21頁）                    │        │公眾往來安全罪，│
│    │        │        │        │        │現場照片2 張、車輛照片2 張（警│        │累犯，處有期徒刑│
│    │        │        │        │        │  卷第36、41、46頁）            │        │肆月。          │
│    │        │        │        │        │車輛責付保管單、車籍查詢資料、│        │甲○○共同犯妨害│
│    │        │        │        │        │  全戶戶籍資料查詢（警卷第59-62 │        │公眾往來安全罪，│
│    │        │        │        │        │  頁）                          │        │累犯，處有期徒刑│
│    │        │        │        │        │                                │        │伍月。          │
├──┼────┼────┼────┼────┼────────────────┼────┼────────┤
│ 9  │97年6月 │彰化縣埤│同上    │ 水溝蓋 │被告丙○○供述（警卷第2 頁、偵│同上    │丙○○共同犯妨害│
│    │22日下午│頭鄉芙朝│        │ 5個    │  卷第26頁）                    │        │公眾往來安全罪，│
│    │1 時許  │村庄後路│        │        │被告戊○○供述（警卷第10頁、偵│        │累犯，處有期徒刑│
│    │        │62號前  │        │        │  卷第11頁）                    │        │月。          │
│    │        │        │        │        │證人即被害人丁○○警詢證述（警│        │戊○○共同犯妨害│
│    │        │        │        │        │  卷第21頁）                    │        │公眾往來安全罪，│
│    │        │        │        │        │現場照片2 張、車輛照片2 張（警│        │累犯，處有期徒刑│
│    │        │        │        │        │  卷第36、41、46頁）            │        │肆月。          │
│    │        │        │        │        │車輛責付保管單、車籍查詢資料、│        │甲○○共同犯妨害│
│    │        │        │        │        │  全戶戶籍資料查詢（警卷第59-62 │        │公眾往來安全罪，│
│    │        │        │        │        │  頁）                          │        │累犯，處有期徒刑│
│    │        │        │        │        │                                │        │伍月。          │
├──┼────┼────┼────┼────┼────────────────┼────┼────────┤
│ 10 │97年6月 │彰化縣埤│同上    │ 水溝蓋 │被告丙○○供述（警卷第2 頁、偵│同上    │丙○○共同犯妨害│
│    │22日下午│頭鄉崙腳│        │ 3個    │  卷第26頁）                    │        │公眾往來安全罪，│
│    │2 時30分│村崙腳路│        │        │被告戊○○供述（警卷第10頁、偵│        │累犯，處有期徒刑│
│    │許      │173 號前│        │        │  卷第11頁）                    │        │月。          │
│    │        │        │        │        │證人即被害人丁○○警詢證述（警│        │戊○○共同犯妨害│
│    │        │        │        │        │  卷第21頁）                    │        │公眾往來安全罪，│
│    │        │        │        │        │現場及比照照片3 張、車輛照片2 │        │累犯，處有期徒刑│
│    │        │        │        │        │  張（警卷第37、41、47頁）      │        │肆月。          │
│    │        │        │        │        │車輛責付保管單、車籍查詢資料、│        │甲○○共同犯妨害│
│    │        │        │        │        │  全戶戶籍資料查詢（警卷第59-62 │        │公眾往來安全罪，│
│    │        │        │        │        │  頁）                          │        │累犯，處有期徒刑│
│    │        │        │        │        │                                │        │伍月。          │
├──┼────┼────┼────┼────┼────────────────┼────┼────────┤
│ 11 │97年6月 │彰化縣埤│同上    │ 水溝蓋 │被告丙○○供述（警卷第2 頁、偵│同上    │丙○○共同犯妨害│
│    │23日中午│頭鄉永豐│        │ 3個    │  卷第26頁）                    │        │公眾往來安全罪，│
│    │12時30分│村東西路│        │        │被告戊○○供述（警卷第10頁、偵│        │累犯，處有期徒刑│
│    │許      │175 號前│        │        │  卷第11頁）                    │        │月。          │
│    │        │        │        │        │證人即被害人丁○○警詢證述（警│        │戊○○共同犯妨害│
│    │        │        │        │        │  卷第21頁）                    │        │公眾往來安全罪，│
│    │        │        │        │        │現場及比照照片3 張、車輛照片2 │        │累犯，處有期徒刑│
│    │        │        │        │        │  張（警卷第38、41、42頁）      │        │肆月。          │
│    │        │        │        │        │車輛責付保管單、車籍查詢資料、│        │甲○○共同犯妨害│
│    │        │        │        │        │  全戶戶籍資料查詢（警卷第59-62 │        │公眾往來安全罪，│
│    │        │        │        │        │  頁）                          │        │累犯，處有期徒刑│
│    │        │        │        │        │                                │        │伍月。          │
└──┴────┴────┴────┴────┴────────────────┴────┴────────┘
附錄論罪科刑法條：
刑法第185條第1項
損壞或壅塞陸路、水路、橋樑或其他公眾往來之設備或以他法致
生往來之危險者，處5 年以下有期徒刑，拘役或5 百元以下罰金
。
刑法第320條第1項
意圖為自己或第三人不法之所有，而竊取他人之動產者，為竊盜
罪，處5 年以下有期徒刑、拘役或5 百元以下罰金。


司法院資訊處製作；財團法人民間司法改革基金會備份。
